臺北高等行政法院判決
　　　　　　　　　　　　　　　　　　 94年度簡字第00240號
原　　　告　甲○○
訴訟代理人　丙○○
被　　　告　勞工保險局
代　表　人　乙○總經理）住同.
訴訟代理人　鍾博任兼送達代收.
　　　　　　丁○○
上列當事人間因勞工保險條例事件，原告不服行政院勞工委員會
中華民國94年3月3日勞訴字第0930060081號訴願決定，提起行政
訴訟。本院判決如下：
    主  文
原告之訴駁回。
訴訟費用由原告負擔。
　　事實及理由
一、事實概要：緣原告以其因子宮外孕而切除雙側輸卵管致殘，
    於民國（下同）93年7月1日檢據向被告申請殘廢給付，經被
    告審查，以其所請不符勞工保險條例第53條附表即勞工保險
    殘廢給付標準表之請領規定，乃於93年7月19日以保給殘字
    第09360487120號函核定所請殘廢給付應不予給付。原告不
    服，向勞工保險監理委員會申請審議，經審定駁回後，提起
    訴願，亦遭駁回，遂提起本件行政訴訟。
二、原告起訴意旨略稱：在醫學上，女性生殖器官是由卵巢、輸
    卵管、子宮及陰道所組合而成，原告因子宮外孕而切除雙側
    輸卵管，已造成生殖器官遺存顯著障害，致生殖能力受顯著
    限制，雖不符勞工保險殘廢給付標準表胸腹部臟器障害系列
    附註五之(四)規定，但仍可依勞工保險條例第55條第6款之規
    定，請領殘廢給付。被告、審議機關及訴願機關，均以原告
    卵巢及子宮之機能既未因此喪失，應仍存有生育能力，可透
    過醫療技術以達到生殖之目的，然而人工受孕之費用相當昂
    貴，且有危險性，對於原告之心理、經濟上都是相當沉重之
    負擔，況健保亦不予給付。援引行政程序法第9條、第10條
    、第36條、第43條，聲明請求撤銷訴願決定、審議審定及原
    處分，並命被告依勞工保險殘廢給付標準表第51項第11等級
    ，作成核付原告殘廢給付新台幣（下同）162,672元之行政
    處分云云。
三、被告答辯意旨略稱：
  (一)本件原告以因子宮外孕切除雙側輸卵管致殘，檢據向被告申
    請殘廢給付。據其檢附東元綜合醫院93年6月23日開具同年6
    月17日審定殘廢之殘廢診斷書載，殘廢部位：輸卵管；治療
    經過：病人因子宮外孕合併雙側輸卵管切除於90年4月16日
    及93年6月17日分別因左側及右側輸卵管懷孕進行輸卵管切
    除。經被告審查，以其係切除兩側輸卵管，並非割除兩側卵
    巢或子宮，不符勞工保險殘廢給付標準表之給付規定，乃核
    定所請殘廢給付不予給付。
  (二)原告主張其符合勞工保險殘廢給付標準表第51項第11等級殘
    廢之規定云云，惟查原告所切除部位為「兩側輸卵管」非「
    兩側卵巢或子宮」，顯與勞工保險殘廢給付標準表附註之規
    定不符，故被告否准其所請，於法並無不合。至其餘之主張
    均與本件之判斷無涉茲不贅述，併予陳明。
四、按「被保險人因普通傷害或罹患普通疾病，經治療終止後，
    如身體遺存障害，適合殘廢給付標準表規定之項目，並經保
    險人自設或特約醫院診斷為永久殘廢者，得按其平均月投保
    薪資，依同表規定之殘廢等級及給付標準，1次請領殘廢補
    助費，．．．。被保險人領取普通傷病給付期滿，或其所患
    普通傷病經治療1年以上尚未痊癒，如身體遺存障害，適合
    殘廢給付標準規定之項目，並經保險人自設或特約醫院診斷
    為永不能復原者，得比照前項規定辦理。」勞工保險條例第
    53條定有明文。又依勞工保險殘廢給付標準表「胸腹部臟器
    障害」第51項規定「生殖器遺存顯著障害者。」為第11殘廢
    等級，給付標準160日。同系列附註五規定「生殖器遺存顯
    著障害」，係指生殖器遺存器質顯著障害，致生殖能力受顯
    著之限制者，如：．．．(四)未滿45歲，原有生殖能力，因傷
    病割除兩側卵巢或子宮，致不能生育者。．．．」附註六規
    定「胸腹部臟器遺存障害者」係指胸腹部遺存機能障害，致
    工作上確有明顯之阻害而由醫學上可予證明者，．．．如經
    過順利，未遺存明顯之永久性機能障礙者，不在給付範圍。
    另「勞工保險被保險人未滿45歲，因放射線及化學治療致子
    宮與卵巢失去功能致不能生育者，得依勞工保險殘廢給付標
    準表第51項規定請領殘廢給付。」復為行政院勞工委員會93
    年1月28日勞保三字第0920072038號函釋在案，查上揭函釋
    核與勞工保險條例規定無違，被告辦理相關案件，自得據以
    適用。
五、經查：
  (一)本件訴訟標的金額為162,672元，金額在200,000元以下，應
    適用簡易訴訟程序，合先敘明。
  (二)本件原告以因子宮外孕切除雙側輸卵管致殘，於93年7月1日
    檢據向被告申請殘廢給付。據其檢附東元綜合醫院93年6月
    23日開具同年6月17日審定殘廢之殘廢診斷書載，殘廢部位
    ：輸卵管；治療經過：病人因子宮外孕合併雙側輸卵管切除
    於90年4月16日及93年6月17日分別因左側及右側輸卵管懷孕
    進行輸卵管切除。此有該診斷書影本附原處分卷可稽。案經
    被告審查，以其係切除兩側輸卵管，並非割除兩側卵巢或子
    宮，不符上開殘廢給付標準表之給付規定，乃核定所請殘廢
    給付不予給付。揆諸前揭法令規定，依法並無不合。
  (三)本件原告雖於未滿45歲時即因子宮外孕致切除雙側輸卵管，
    然其殘廢部位既為雙側輸卵管切除，並非割除兩側卵巢或子
    宮，即與勞工保險殘廢給付標準表胸腹部臟器障害系列附註
    五之(四)「『生殖器遺存顯著障害』，係指生殖器遺存器質顯
    著障害，致生殖能力受顯著之限制者，如：．．．(四)未滿45
    歲，原有生殖能力，因傷病『割除』兩側卵巢或子宮，致不
    能生育者。．．．」之列舉規定未合，亦不符前揭行政院勞
    工委員會93年1月28日勞保三字第0920072038號函「勞工保
    險被保險人未滿45歲，因放射線及化學治療致子宮與卵巢失
    去功能致不能生育者，得依勞工保險殘廢給付標準表第51項
    規定請領殘廢給付。」之放寬規定，自不得據以請領該項殘
    廢給付。又原告雖因子宮外孕而切除雙側輸卵管，然其卵巢
    及子宮之機能既未因此喪失，應仍存有生育能力，是其尚非
    不得透過其他醫療技術以達到生殖的目的，故被告否准所請
    尚無違誤，原審定及訴願決定予以維持亦無不合。
六、綜上所述，原處分認事用法既無違誤，審議審定及訴願決定
    予以維持，即無不合，原告仍執前詞及個人主觀之見解，訴
    請如聲明所示，為無理由，應予駁回。又本件為簡易事件，
    依卷內資料，事證已臻明確，爰不經言詞辯論為判決。
據上論結，本件原告之訴為無理由，爰依行政訴訟法第233條第1
項、第236條、第98條第3項前段，判決如主文。
中　　華　　民　　國　　94　　年　　7　　 月　　29　　日
                          第一庭　法　官  陳秀
上為正本係照原本作成。
本件以訴訟事件所涉及之法律見解具有原則性者為限，始得於本
判決送達後20日內向本院提出上訴狀並表明上訴理由，如已於本
判決宣示後送達前提起上訴者，應於判決送達後20日內補具上訴
理由（均按他造人數附繕本），且經最高行政法院許可後方得上
訴。
中　　華　　民　　國　　94　　年　　7　　 月　　29　　日
 　　　　　　　　　　　　         書記官  呂美玲
